【裁判字號】    96,易,3219
【裁判日期】    970331
【裁判案由】    傷害等
【裁判全文】
臺灣板橋地方法院刑事判決              96年度易字第3219號
公  訴  人  臺灣板橋地方法院檢察署檢察官
被      告  乙○○
上列被告因傷害等案件，經檢察官提起公訴（96年度偵字第1486
7 號），被告於本院準備程序進行中，就被訴之事實為有罪之陳
述，經告知其簡式審判程序之旨，並聽取當事人之意見後，裁定
進行簡式審判程序，判決如下：
    主    文
乙○○損壞他人車輛之左右後視鏡玻璃，足以生損害於他人，累
犯，處拘役貳拾日，如易科罰金，以新臺幣壹仟元折算壹日，減
為拘役拾日，如易科罰金，以新臺幣壹仟元折算壹日；又傷害人
之身體，累犯，處拘役伍拾日，如易科罰金，以新台幣壹仟元折
算壹日，減為拘役貳拾伍日，如易科罰金，以新臺幣壹仟元折算
壹日；應執行拘役拾日，如易科罰金，以新臺幣壹仟元折算壹
日。
    事    實
一、乙○○有違反肅清煙毒條例前科，民國90年間，復因肇事逃
    逸及過失致死等案件，經本院以91年度交訴緝字第3 號判決
    判處有期徒刑1 年4 月、10月，應執行有期徒刑2 年確定，
    93年6 月3 日縮短刑期執行完畢（據此，本件構成累犯）；
    竟猶未知所戒慎，而為下列犯行：
(一)、於96年4 月20日上午5 時40分許，在址設臺北縣新莊市○○
    路72號之10之三重汽車客運股份有限公司（下稱三重客運公
    司）三重客運站內，因不滿站內駕駛員吳信賢未搭理其問話
    ，竟基於毀損之故意，以站內所拾得之磚塊砸毀三重客運公
    司所有之車牌號碼025-FA號營業大客車之左右後視鏡玻璃，
    致生損害於三重客運公司。
(二)、另於96年4 月21日上午8 時30分許，乙○○再度前往上址三
    重客運公司辦公室，遭三重客運站長甲○○質問為何毀損上
    開營業大客車之左右後視鏡玻璃時，竟基於傷害人身體之犯
    意，以該辦公室外所拾得而藏於其外套內之鋼管1 支，持之
    毆打甲○○，致甲○○受有右側下背部擦挫傷之傷害。
二、案經三重客運公司、甲○○訴請臺北縣政府警察局新莊分局
    報告臺灣板橋地方法院檢察署檢察官偵查後起訴。
    理    由
一、認定犯罪事實所憑之證據及理由：
    訊據被告對前開犯罪事實於本院審理中坦認在卷，核與證人
    吳信賢、甲○○於警詢證述、偵查結證情節相符；而甲○○
    因遭被告持鋼管毆打，受有右側下背部擦挫傷之傷害，亦據
    甲○○於警詢中提出新泰綜合醫院96年4 月21日甲種診斷證
    明書附於偵查卷為憑（見偵查卷第16頁）；此外，併有三重
    客運公司車輛進場（站）報修單、案發現場相片數幀等在卷
    可稽，俱徵被告前開自白，與事實相符，可以採信，本件事
    證明確，被告犯行堪以認定。
二、應適用之法律、科刑審酌事由及沒收物之處理：
(一)、核被告如事實欄一(一)所為，係犯刑法第354 條之毀損罪，其
    如事實欄一(二)所為，係犯同法第277 條第1 項之傷害罪；而
    被告於90年間，因肇事逃逸及過失致死等案件，經本院以91
    年度交訴緝字第3 號判決判處有期徒刑1 年4 月、10月，應
    執行有期徒刑2 年確定，93年6 月3 日縮短刑期執行完畢等
    情，有台灣高等法院被告前案紀錄表在卷可參，是其於有期
    徒刑執行完畢後，5 年以內故意再犯本件有期徒刑以上之罪
    ，為累犯，應依刑法第47條第1 項規定，就其前開所犯2 罪
    ，均各加重其刑。至其前開所犯2 罪間，犯意各別、行為互
    殊，應予分論併罰。
(二)、爰審酌被告僅因細故即逕為本案犯行，甚屬不該，且對告訴
    人所造成損害非微，及其犯罪之動機、目的，暨其犯後坦認
    犯行，尚有悔意等一切情狀，就其前開所犯2 罪，分別量處
    如主文所示之刑，並均諭知如易科罰金之折算標準。又被告
    本件犯罪時間均在96年4 月24日以前，合於中華民國96年罪
    犯減刑條例所定得予減刑之規定，應依同條例第2 條第1 項
    第3 款之規定，就其本件前開毀損、傷害罪之宣告刑，均各
    減刑二分之一如主文所示，併各諭知如易科罰金之折算標準
    ，且於減刑後定其應執行之刑暨諭知如易科罰金之折算標準
    ，以資懲儆。末按本條例施行前，經通緝而未於中華民國96
    年12月31日以前自動歸案接受偵查、審判或執行者，不得依
    本條例減刑，中華民國九十六年罪犯減刑條例第5 條固定有
    明文，是如於96年7 月15日該條例施行前經通緝，而未於96
    年12月31日以前自動歸案者，自不得依上該條例減刑，惟若
    係於該條例施行後經通緝，並於該條例施行後經緝獲到案者
    ，應不受前開規定不得減刑之限制，據此，被告係於上述減
    刑條例施行後之97年1 月4 日遭本院通緝，並於97年3 月5
    日經緝獲到案，有臺灣高等法院通緝紀錄表在卷可稽，是依
    諸前開說明，本件尚無該條例第5 條規定之適用，被告仍應
    獲減刑之寬典，附此說明。
(三)、被告持以分供犯本件毀損、傷害犯行所用之磚塊、鋼管，非
    被告所有，且非屬違禁物，均爰不予宣告沒收，併此敘明。
據上論斷，應依刑事訴訟法第273 之1 第1 項、第299 條第1 項
前段，刑法第354 條、第277 條第1 項、第41條第1 項前段、第
47條第1 項、第51條第5 款，刑法施行法第1 條之1 ，中華民國
96年罪犯減刑條例第2 條第1 項第3 款、第7 條，判決如主文。
本案經檢察官郭季青到庭執行職務。
中    華    民    國    97    年    3    月    31     日
              刑事第十九庭  法  官  陳明偉
以上正本證明與原本無異。
如不服本判決應於送達後10日內向本院提出上訴狀。
                            書記官  強梅芳
中    華    民    國    97    年    3    月    31     日
附錄本案論罪科刑法條全文：
刑法第354條：
毀棄、損壞前二條以外之他人之物，或致令不堪用，足以生損害
於公眾或他人者，處二年以下有期徒刑、拘役或五百元以下罰金
。
中華民國刑法第277條
傷害人之身體或健康者，處3年以下有期徒刑、拘役或1千元以下
罰金。
犯前項之罪因而致人於死者，處無期徒刑或7 年以上有期徒刑；
致重傷者，處3 年以上10年以下有期徒刑。


司法院資訊處製作；財團法人民間司法改革基金會備份。
